# 同一控制下业务合并，合并方单体利润表是否应包括被合并方期初至合并日的利润数据

提问人：夏日的午后 时间：2018-07-12 16:32:54
A公司与B公司同属自然人甲控制， 6 月 30 日，B将其所有的资产、负债以公允价值卖给A，B原有员工过度到A。A公司无子公司，年末不需要编合并财务报表。请问， 1 ）在年末编A公司单体报表时，是否作为同一控制下业务合并，A公司对收到B公司转让的资产、负债，按账面价值入账？ 2 ）A公司的利润表和现金流量表是否应包括B公司1-6月的发生额？

回答人：chenyiwei
1 、按同一控制下合并的原则，A取得B的资产、负债按原账面价值入账，支付的价款与净资产入账价值之间的差额调整权益。 2 、因为A只有个别报表，无合并报表，所以A无需在其报表中将B的合并日前的利润表和现金流量表纳入。

提问人：laijief 时间：2019-09-03 13:33:21
版主您好，请问如果国有集团内部的A、B公司间转让子公司C（原来由B控股）的情况下，收购方A公司是否可以只合并C公司合并日至年底的损益，而不调整年初至合并日，乃至上年利润表数值？曾有说法国有企业的这种情况可按照上述做法简化处理，不知是否妥当。

回答人：chenyiwei
不可以。没有这种说法。